

ORESTES ALVAREZ GONZALEZ

Scrum Master - Diseñador UX/UI - Maquetador Front / SAP Ui5

DATOS PERSONALES

Málaga, España orleamag@gmail.com +34 651 654 985

PERFIL PROFESIONAL

Profesional con más de 10 años de experiencia en el mundo del Diseño Gráfico y diseño de aplicaciones. Especialista en (**UX/UI**). Resuelvo problemas complejos y los llevo a soluciones simples. Soy experto en crear nuevos productos, mejorar los productos existentes y transformar aplicaciones a mejores versiones. Estoy certificado como **ScrumMaster** por la ScrumAlliance.

Especializado en:

Servicios de diseño digital, personalización, innovación de productos y diseño de experiencia de usuario).

Desarrollo de hojas de estilo (CSS3 – SASS), HTML5, CSS3 y JavaScript, así como otras plataformas y tecnologías SAP Ui5 Front Layout / CMS (Drupal, Wordpress, etc.) siempre centrándome en el diseño receptivo y los estándares de diseño UX / UI

EXPERIENCIA LABORAL

SAP UX/UI - Design Thinking Team Leader. Accenture, Málaga

OCTUBRE - 2020 AL PRESENTE.

Líder de equipo de maquetación especializado en SAP Fiori Ui5, Desarrollamos toda la experiencia de usuario para aplicaciones personalizadas basadas en SAP. Entregamos un producto que se adapta a las necesidades del cliente. Ademas me he desempeñado como Lider de Proyecto en clientes como **REDEIA** España

Diseñador de interfaces de usuario y Maquetador. Accenture, Málaga

MAYO - 2019 - SEPTIEMBRE 2021.

Diseño de Prototipos para Aplicaciones web y App móviles. Diseño de UX/UI. Maquetación Front de aplicaciones Web y móviles.

Jefe de Producción. Digital Print, Panamá

JULIO - 2014 - ENERO 2019.

Jefe de Producción en Digital Print Encargado de toda la producción de la imprenta, así como el control de la calidad, Impresión offset-digital, diseños y artes finales. Especialista en HP-INDIGO 5500

WebMaster y Diseñador Editorial. Grupo Excelencias, Panamá

MARZO - 2009 - ENERO 2014.

Diseñador Web y WebMaster de la revista digital. Diseños de Publicidades y de la revista Excelencias Turísticas del Caribe. Mantenimiento y desarrollo del los números digitales de la revista en su sitio Web.

FORMACIÓN

Scrum Master - Scrum Alliance, Málaga, España.

MAYO - 2022 - MAYO 2024.

Certificado - Marketing Internacional - Instituto Comercio Exterior, Havana, Cuba.

SEPTIEMBRE - 2011 - MARZO 2012.

Lic. en Diseño Gráfico - ISDI, Havana, Cuba.

SEPTIEMBRE - 2008 - JULIO 2011.

Lic. Informática - Instituto Superior Héctor P. Havana, Cuba.

SEPTIEMBRE - 2003 - JULIO 2008.

LINKS

linkedin

https://www.linkedin.com/in/orestes-alvarez-98a282109

COMPETENCIAS / SKILL

Habilidades de Gestión	Flexibilidad y adaptabilidad
Aprendo con rapidez	Responsable y Resolutivo
Creativo	SAP Ui5 & Responsive Design Arquitect
CSS3	HTML5
Usability Design	Digital Design Service
SAP User Experience	Agile - Scrum
Strategic Innovation Service	Design Thinking
Content and Brand Strategy	Suite Adobe CC
Toma de deciciones	Estátegico